臺灣高雄地方法院民事判決
111年度雄簡字第826號
原      告  陳美伶  
被      告  章純茹  
上列當事人間損害賠償事件，本院民國111年6月27日辯論終結，
判決如下：
    主  文
被告應給付原告新臺幣1,599元。
原告其餘之訴駁回。
訴訟費用由被告章純茹負擔千分之3，餘由原告負擔。
本判決第1項得假執行。
    事實及理由
一、原告主張：被告於民國110年1月8日許騎乘機車行經高雄市○
    ○區○○○路000號前時，碰撞原告停放在上址車牌號碼000-000
    0號機車(下稱系爭機車)，造成系爭車輛毀損，維修費新臺
    幣（下同）3,650元應由被告賠償。被告撞倒系爭機車又肇
    事逃逸，應賠償原告慰撫金496,350元，爰提起本訴。並聲
    明：被告應給付原告500,000 元。
二、被告則以：有碰撞系爭機車之事實不爭執，但原告違規停放
    系爭機車在人行道上與有過失，且維修費應扣除折舊。另原
    告未受有體傷請求慰撫金無理由等詞置辯。並聲明：原告之
    訴駁回。
三、得心證之理由：
  ㈠被告就本件事故發生有過失，原告亦與有過失：
　⒈按專供行人通行之騎樓、走廊，及劃設供行人行走之地面道
    路，與人行天橋及人行地下道為人行道；汽車駕駛人，在人
    行道、設有禁止臨時停車標誌、標線處所臨時停車者，處30
    0元以上600元以下罰鍰，道路交通處罰條例第3條、第55條
    第1項第1、3款分別定有明文。又汽車行駛時，駕駛人應注
    意車前狀況及兩車併行之間隔，並隨時採取必要之安全措施
    ，道路交通安全規則第94條第3項定有明文。
　⒉原告主張被告於上開時地碰撞系爭機車倒地之事實為兩造所不爭執，堪信為真實。又本件事故發生地點位於路緣石上方，非鋪設柏油路面，且設有行人優先，禁止停、駛車輛之標誌，有照片可參( 見本院卷第101、103頁)，可見確係人行道無誤。被告在禁止人行道上騎乘車輛，行經該處本應注意車前狀況，疏未注意碰撞系爭機車，就本件事故之發生自有過失。而原告將系爭機車停放在人行道上，有原告提出其主張未移動車輛前之倒地照片可稽( 見本院卷第95至98頁)，足見原告亦有在禁止停放車輛之人行道停放系爭機車之過失。審酌兩造均違規行駛、停駛人行道上，被告為移動中車輛，較停放靜止系爭機車之原告，應負較大之注意義務，故應負百分之70肇事責任，原告應負百分之30肇事責任。
  ㈡原告請求被告賠償有理由：
　⒈按因故意或過失，不法侵害他人之權利者，負損害賠償責任
    ；負損害賠償責任者，除法律另有規定或契約另有訂定外，
    應回復他方損害發生前之原狀，第1項情形，債權人得請求
    支付回復原狀所必要之費用，以代回復原狀，民法第184條
    第1項前段、第213條第1、3項分別定有明文。被告過失肇致
    本件事故發生，已如前述，應就原告因此所受之損害負賠償
    責任。茲就原告請求各項金額分數如下：
　①系爭機車維修費：原告主張系爭機車維修費3,650元，並提出
    修護單為證( 見本院卷第49頁)。惟損害賠償以新品代舊品
    時需扣除零件折舊，系爭車輛108年2月出廠，依行政院所頒
    固定資產耐用年數表及固定資產折舊率表，機械腳踏車之耐
    用年數為3年，依平均法計算其折舊結果，迄本件事故發生
    時即110年1月8日已使用1年11月，則零件扣除折舊後之修復
    費用估定為1,484元【計算方式：1.殘價＝取得成本÷( 耐用
    年數＋1)即2,850÷(3+1)≒713（小數點以下4捨5入）；2.折舊
    額 ＝(取得成本－殘價)×1/（耐用年數）×（使用年數）即(2,
    850－713) ×1/3×（1+11/12）≒1,366（小數點以下四捨五入
    ）；3.扣除折舊後價值＝（新品取得成本－折舊額）即2,850－
    1,366＝1,484】，加計不折舊之工資800元後合計2,284元。
    逾此範圍之請求無理由。
　②精神慰撫金：原告又主張因本件事故請求精神慰撫金云云，
    惟精神慰撫金之請求，僅以人格權受損害者為限，而本件原
    告自陳本件事故發生時不在車上沒有受傷等語( 見本院卷第
    93-2頁)，是原告因本件事故遭受損害之權利為車損係屬財
    產權，而非人格權，不符前述民法第195 條第1 項所定得請
    求非財產上損害之要件，是原告此部分請求，即無理由。
  ⒉又按損害之發生或擴大，被害人與有過失者，法院得減輕賠
    償金額，或免除之，民法第217條第1項定有明文。本件事故
    發生兩造均有過失，已如前述。故被告賠償責任應減輕百分
    之30，負百分之70賠償責任。據此計算，原告請求被告賠償
    1,599元為有理由，逾此範圍不應准許。 
四、綜上所述，原告請求被告給付1,599元為有理由，應予准許
    ，逾此部分之請求，為無理由，應予駁回。
五、本件原告勝訴部分，係依民事訴訟法第427 條第1 項規定適
    用簡易程序所為被告敗訴之判決，爰依同法第389 條第1 項
    第3 款規定，應依職權宣告假執行。
七、至兩造其餘之攻擊防禦方法及未經援用之證據，經本院斟酌
    後，認為均不足以影響本判決之結果，自無逐一詳予論駁之
    必要，併此敘明。
八、訴訟費用負擔之依據：民事訴訟法第79條。
中　　華　　民　　國　　111 　年　　7 　　月　　11　　日
                  高雄簡易庭　法　　　官  楊詠惠
以上正本係照原本作成。
如不服本判決，應於送達後20日內，向本院提出上訴狀並表明上
訴理由，如於本判決宣示後送達前提起上訴者，應於判決送達後
20日內補提上訴理由書（須附繕本）。
中　　華　　民　　國　　111 　年　　7 　　月　　11　　日
    　　　　　　  　　　　　　書　記　官  蔡佩珊